tr: Akupunktur modeli formatı: Masaüstü; Gerçek boyutlu; Minyatür; Diğer
el: Μορφή μοντέλου βελονισμού: Επιτραπέζιο; Κανονικό μέγεθος; Μινιατούρα; Άλλο
th: รูปแบบโมเดลการฝังเข็ม: สำหรับตั้งโต๊ะ; ขนาดเท่าตัวจริง; ขนาดจิ๋ว; อื่นๆ
en: Acupuncture model format: Desktop; Life-size; Miniature; Other
zh-CN: 针灸模型形态: 桌面式; 实物大小; 微型; 其他
pt-PT: Formato de modelo de acupuntura: De secretária; Tamanho real; Miniatura; Outro
vi: Định dạng mô hình châm cứu: Để bàn; Như thật; Thu nhỏ; Khác
fr: Format de modèle d’acupuncture: Bureau; Grandeur nature; Miniature; Autre
nl: Indeling acupunctuurmodellen: Op bureau; Op ware grootte; Miniatuur; Andere
pl: Format modelu akupunktury: Desktop; Naturalna wielkość; Miniatura; Inne
it: Formato del modello di agopuntura: Desktop; A grandezza naturale; In miniatura; Altro
bg-BG: Формат на акупунктурния модел: Работен плот; Реален размер; Миниатюрен; Други
de: Format des Akupunkturmodells: Desktop; Lebensgroß; Miniatur; Sonstiges
sv: Format på akupunkturmodell: Desktop; Naturlig storlek; Miniatyr; Övrigt
ja: 鍼灸模型の大きさ: デスクトップ; 等身大; ミニチュア; その他
hu: Akupunktúrás modell formátuma: Asztali; Életnagyságú; Miniatűr; Egyéb
es: Formato de modelo de acupuntura: Escritorio; De tamaño natural; Miniatura; Otros
lt-LT: Akupunktūros modelio formatas: Darbalaukis; Natūralaus dydžio; Miniatiūra; Kita
da: Akupunkturmodelformat: Desktop; Naturlig størrelse; Miniature; Andet
nb: Format på akupunkturmodell: Skrivebord; Naturlig størrelse; Miniatyr; Annet
ru: Формат модели для акупунктуры: Настольный; В натуральную величину; Миниатюрный; Другое
sl-SI: Format akupunkturnega modela: Namizna; V naravni velikosti; Miniaturno; Drug
zh-TW: 針灸銅人格式: 桌上型; 真人大小; 微型; 其他
ro-RO: Format model pentru acupunctură: Desktop; Mărime naturală; Miniatură; Altele
fi: Akupunktiomallin formaatti: Työpöytä; Täysikokoinen; Miniatyyri; Muu
ko: 침술 인체모형 형태: 데스크탑; 실물 크기; 미니어처; 기타
cs: Formát modelu znázorňujícího akupunkturní body: Stolní; V životní velikosti; Miniatura; Jiné
sk-SK: Formát akupunktúrneho modelu: Desktop; V životnej veľkosti; Miniatúrny; Iné
pt-BR: Formato do modelo de acupuntura: Desktop; Tamanho do calçado; Miniatura; Outro
hr-HR: Format modela za akupunkturu: Stolni model; Model u stvarnoj veličini; Minijaturni model; Ostalo